【裁判字號】    92,易,450
【裁判日期】    920609
【裁判案由】    違反著作權法
【裁判全文】
臺灣桃園地方法院刑事判決                          九十二年度易字第四五號
    公  訴  人  臺灣桃園地方法院檢察署檢察官
    被      告  甲○○
右列被告因違反著作權法安件，經檢察官提起公訴（九十二年度偵字第四三六號），
及移
判決如左：
        主  文
甲○○共同以明知為侵害著作權之物而意圖營利而交付之方法侵害他人之著作權為常
業，累犯，處有期徒刑壹年陸月。
扣案如附表一、二、三、四所示之盜版音樂光碟片、九十二年二月廿八日所扣得之未
在附表三所列之盜版音樂光碟片參拾柒片、九十二年三月六日所扣得之未在附表四所
列之盜版音樂光碟片拾肆片、新台幣壹仟貳佰元，均沒收。
        事  實
一、甲○○曾於民國八十七年間因違反著作權法，經本院於八十七年十二月十四日判
    處有期徒刑四月確定，甫於八十八年七月廿九日服刑期滿，又於八十九年間因違
    反著作權法，經本院於九十年二月廿六日判處有期徒刑一年二月確定，甫於九十
    一年十二月十一日執行完畢，猶不知悔改，（一）其明知如附表一所示之音樂光
    碟片，為未經如附表一所示之著作財產權人同意而擅自重製之侵害著作財產權之
    物，竟仍基於意圖營利之常業犯意，於九十一年十二月廿三日上午，自與其具有
    共同犯意聯絡之姓名年籍不詳綽號「阿南」之成年男子收受該等盜版音樂光碟片
    ，攜帶至位在桃園縣桃園市○○○街之「南門市場」內擺攤、公然陳列販賣，以
    每片新台幣（下同）五十元之價格販售予不特定顧客，並約定每販售一片甲○○
    可從中抽取十元以牟利，尚未賣出之際，即於同日上十一時三十分許，經警當場
    查獲，並扣得如附表一所示盜版光碟片共六十一片。（二）甲○○又承前同一意
    圖營利之常業犯意，明知如附表二所示之音樂光碟片，為未經如附表二所示之著
    作財產權人同意而擅自重製之侵害著作財產權之物，於九十二年二月三日上午十
    一時許，向前開綽號「阿南」之人，以每片卅五元之價格販入，再將之攜帶至桃
    園巿中山路與中正路口之景福宮前擺攤販賣，以每片五十元之價格販售予不特定
    顧客。嗣於同日傍晚六時五分許為警當場查獲，並扣得如附表二所示盜版光碟片
    共二百十八片。（三）甲○○再承前同一意圖營利之常業犯意，明知如附表三所
    示之音樂光碟片，為未經如附表三所示之著作財產權人同意而擅自重製之侵害著
    作財產權之物，自九十二年二月廿五日起，受雇於前開綽號「阿南」之人，在桃
    園縣八德巿高城巿場、大園鄉竹圍巿場、八德巿大湳巿場擺攤，以每片五十元之
    價格販售予不特定顧客，甲○○之時薪為一百元，另每售一片可抽得十元。嗣於
    九十二年二月廿八日下午一時廿分許為警在大湳巿場內當場查獲，並扣得如附表
    三所示盜版光碟片共三百四十一片及亦屬盜版而非屬如附表三所示之著作財產權
    人享有著作財產權之光碟片卅七片、販賣該等盜版光碟片之所得一千二百元。（
    四）甲○○又承前同一意圖營利之常業犯意，明知如附表四所示之音樂光碟片，
    為未經如附表四所示之著作財產權人同意而擅自重製之侵害著作財產權之物，於
    九十二年三月六日上午，受雇於前開綽號「阿南」之人，在桃園縣龜山鄉○○路
    巿場內擺攤，以每片五十元之價格販售予不特定顧客，甲○○之時薪為一百元，
    另每售一片可抽得十元。嗣於該日上午十一時許為警在合南路巿場內當場查獲，
    並扣得如附表四所示盜版光碟片共六十八片及亦屬盜版而非屬如附表四所示之著
    作財產權人享有著作財產權之光碟片十四片。
二、案經如附表一所示之著作財產權人訴由桃園縣警察局桃園分局報告臺灣桃園地方
    法院檢察署檢察官偵查起訴及如附表二、三、四所示之著作財產權人訴由桃園縣
    警察局桃園分局、保安警察第一大隊第三中隊報告臺灣桃園地方法院檢察署檢察
    官移送併辦。
        理  由
一、訊據被告甲○○對於右開事實坦承不諱，核與其在歷次警、偵訊所供相符，其雖
    辯稱盜版光碟片均是「阿南」的，其受雇於「阿南」，然此仍不影響其非法販賣
    盜版光碟片所應負之刑責。本案復有告訴代理人財團法人國際唱片業交流基金會
    提出如附表一、二、三、四所示之音樂著作之權利證明文件、委任狀在卷可稽，
    且扣有如附表一、二、三、四所示之盜版音樂著作光碟片、九十二年二月廿八日
    所扣得之未在附表三所列之盜版音樂光碟片卅七片、九十二年三月六日所扣得之
    未在附表四所列之盜版音樂光碟片十四片、被告於九十二年二月廿八日販賣盜版
    光碟片之所得一千二百元足憑佐證，本件事證至屬明確，被告右開犯行足堪認定
    。
二、核被告所為，係犯著作權法第九十四條、第九十三條第三款、第八十七條第二款
    之以明知為侵害著作權之物而意圖營利而交付之方法侵害他人之著作權為常業罪
    ；被告如事實欄一（一）之行為型態，因尚未賣出盜版光碟片即被查獲，而屬意
    圖散布而陳列，然其既出以常業犯意而為，且續為如事實欄一（二）至（四）之
    意圖營利而交付之犯行，則其意圖散布而陳列之犯行已為規定在同一法條款之較
    重之意圖營利而交付之犯行所吸收，不另獨立論罪；又公訴人雖僅論以該法第九
    十三條第三款、第八十七條第二款之罪，然被告係以犯該等犯罪為常業，前已論
    述，在不影響起訴事實與判決事實同一性之前提下，自應由本院逕行變更起訴法
    條為著作權法第九十四條、第九十三條第三款、第八十七條第二款之常業罪。公
    訴人雖未起訴被告如事實欄一（二）至（四）之犯行，然該等犯行既與已起訴之
    犯行均為常業犯行之一部，自均在本院得一併審究之範圍內。被告與綽號「阿南
    」者，有犯意聯絡、行為分擔，為共同正犯。被告曾於八十七年間因違反著作權
    法，經本院於八十七年十二月十四日判處有期徒刑四月確定，甫於八十八年七月
    廿九日服刑期滿，又於八十九年間因違反著作權法，經本院於九十年二月廿六日
    判處有期徒刑一年二月確定，甫於九十一年十二月十一日執行完畢，此有台灣高
    等法院被告全國前案紀錄表一紙附卷可稽，被告於執行完畢五年內再犯本件有期
    徒刑以上之罪，為累犯，應依刑法第四十七條之規定，加重其刑。爰審酌被告販
    賣盜版光碟片之數量、次數、型態、其前有二次違反著作權法因而入監服刑之紀
    錄，甫出監未滿一月即故技重施，且變本加厲，一犯再犯，而在本案共為警查獲
    共四次之多，可見無悔過之心等一切情狀，量處如主文所示之刑。扣案如附表一
    、二、三、四所示之盜版音樂光碟片、九十二年二月廿八日所扣得之未在附表三
    所列之盜版音樂光碟片參拾柒片、九十二年三月六日所扣得之未在附表四所列之
    盜版音樂光碟片拾肆片（該二項盜版光碟片共伍拾壹片所侵害之權利人雖未提告
    訴，然著作權法第九十四條之罪為公訴罪，被告販賣該等光碟片仍應追訴之，而
    在沒收之列），均係被告所有供犯本罪所用之物，已陳明如上，均應依刑法第三
    十八條第一項第二款之規定宣告沒收；至扣案之新台幣壹仟貳佰元，則為被告販
    賣盜版光碟片之所得，而為其與「阿南」共有，應依刑法第三十八條第一項第三
    款之規定宣告沒收。
據上論斷，應依刑事訴訟法第二百九十九條第一項前段、第三百條，著作權法第九十
四條、第九十三條第三款、第八十七條第二款，刑法第十一條前段、第二十八條、第
四十七條、第三十八條第一項第二款、第三款，判決如主文。
本案經檢察官廖先志到庭執行職務
中      華      民      國      九十二    年    六      月      九      日
                                臺灣桃園地方法院刑事第一庭
              法  官    曾  雨  明
右正本證明與原本無異。
如不服本判決，應於判決送達後十日內向本院提出上訴狀( 應附繕本 )，上訴於
臺灣高等法院。
                                      書記官    戴  育  萍
中        華        民        國    九十二    年    六    月    十一    日
附論罪科刑依據之法條：
著作權法第九十四條
以犯第九十一條、第九十二條或第九十三條之罪為常業者，處一年以上七年以下有期
徒刑，得併科新台幣四十五萬元以下罰金。
著作權法第九十三條第三款：
有下列情形之一者，處二年以下有期徒刑，得併科新台幣十萬元以下罰金︰
  三、以第八十七條各款方法之一侵害他人之著作權者。
著作權法第八十七條第二款：
有下列情形之一者，除本法另有規定外，視為侵害著作權或製版權︰
  二、明知為侵害著作權或製版權之物而散布或意圖散布而陳列或持有或意圖營利而
      交付者。


司法院資訊處製作；財團法人民間司法改革基金會備份。
